---
title: "RenDate"
author: "Ph Dufresne"
date: "07/02/2020"
output:
  html_document: default
  pdf_document: default
  word_document: default
---

```{r setup, include=FALSE}
knitr::opts_chunk$set(echo = TRUE)
```
# Pour faire un pdf avec Knit
install.packages('tinytex')
tinytex::install_tinytex()

# Chargement des fonctions de RenDate.R 
##via GitHub
```{r echo = TRUE, message=FALSE, warning=FALSE}

 if (!require(devtools))
 {install.packages("devtools")}

devtools::install_github("chrono35/RenDate", force = TRUE)
library("RenDate") #, lib.loc="/Library/Frameworks/R.framework/Versions/3.6/Resources/library")
```


## via source dans répertoire /R
```{r echo = TRUE}
# source('R/RenDate.R', echo=FALSE)
```

## Memo
Quand on modifie le code , il faut penser à faire la documentation avec:

setwd("/Users/dufresne/Documents/R_Project/RenDate")
devtools::document()

# Chargement des courbes de calibration
## Chargement des fichiers de calibration AM au format csv
```{r chargement courbe archeomag}
# ne pas oublier d'enlever les points de référence à la fin !!!
GAL2002sph2014_I <- read.table("Calib/AM/GAL2002sph2014_I.csv", dec=',', sep=";",header=FALSE)
GAL2002sph2014_D <- read.table("Calib/AM/GAL2002sph2014_D.csv", dec=',', sep=";",header=FALSE)

gwh2013uni_f <- read.table("Calib/AM/gwh2013uni_f.csv", dec=',', sep=";",header=FALSE)
```

## Chargement des fichiers de calibration 14C
```{r}
 intCal13 <- read.csv("Calib/14C/intcal13.14c", header = FALSE, comment.char="#")
 intCal20 <- read.csv("Calib/14C/intcal20.14c", header = FALSE, comment.char="#")
```



## Création et sauvegarde des fichiers rda. utilisés dans RenDate dans le répertoire courant

```{r create GAL2002sph2014_I}
#library(Bchron)
# création courbe en AD/BC
createCalCurve("GAL2002sph2014_I", GAL2002sph2014_I$V1, GAL2002sph2014_I$V2, GAL2002sph2014_I$V3 )
createCalCurve("GAL2002sph2014_D", GAL2002sph2014_D$V1, GAL2002sph2014_D$V2, GAL2002sph2014_D$V3)
createCalCurve("gwh2013uni_f", gwh2013uni_f$V1, gwh2013uni_f$V2, gwh2013uni_f$V3)

# création courbe en BP
createCalCurve("GAL2002sph2014_I_BP",GAL2002sph2014_I$V1 - 1950, GAL2002sph2014_I$V2, GAL2002sph2014_I$V3)
createCalCurve("GAL2002sph2014_D_BP",GAL2002sph2014_D$V1 - 1950, GAL2002sph2014_D$V2, GAL2002sph2014_D$V3)
createCalCurve("gwh2013uni_f_BP", gwh2013uni_f$V1 - 1950, gwh2013uni_f$V2, gwh2013uni_f$V3)

intCal13_AD <- intCal13
intCal13_AD$V1 <- 1950 - intCal13_AD$V1
createCalCurve("IntCal13_AD", intCal13_AD$V1, intCal13_AD$V2, intCal13_AD$V3)
createCalCurve("IntCal13_BP", intCal13$V1, intCal13$V2, intCal13$V3)

intCal20_AD <- intCal20
intCal20_AD$V1 <- 1950 - intCal20_AD$V1
createCalCurve("IntCal20_AD", intCal20_AD$V1, intCal20_AD$V2, intCal20_AD$V3)
createCalCurve("IntCal20_BP", intCal20_AD$V1, intCal20_AD$V2, intCal20_AD$V3)
```

# Datation
## Datation 14C
```{r Datation 14C}
C14 <- 97
errC14 <- 16
date14C <- calibrate(mesures = C14 ,std = errC14, calCurves = 'IntCal13_AD', ids = 'C14', timeScale = 1)

# Tracé de la courbe 14C
 # réduction de la période
tmin <- 1000
tmax <- 1950
xlim <- c(tmin, tmax)

# Il faut mettre des valeur qui existent dans le tableau
imin <- which(intCal13_AD$V1 == tmin)
imax <- which(intCal13_AD$V1 == tmax)
ylim <- range(intCal13_AD$V2[imin:imax] )

par( fig=c(0, 1, 0.50, 1), mar=c(0, 5, 0, 1))

courbe.enveloppe(t=intCal13_AD$V1, mean=intCal13_AD$V2, intCal13_AD$V3, ylab = '14C', xlab = NA,  xaxt = "n",
                 xlim = xlim, ylim = ylim)
mesure.enveloppe(intCal13_AD$V1, mesure = C14, std = errC14)
text(intCal13_AD$V1[imin], C14, labels=as.character(C14) )

par(fig=c(0, 1, 0.0, 0.50), new= TRUE, mar=c(5, 5, 0, 1) )

plot(date14C, col = "blue", hdrCol = adjustcolor( "blue", alpha.f = 0.2), main = NA, xlab ='BC/AD',
     xlim = xlim, yaxt="n")

print('Resultat pour le 14C')
hpd(date14C$C14, prob = .955)
```


## Datation AM
```{r Datation AM}
IParis = 70.8
DParis = 6.8
alpha95 = 1.38
# clcul des erreurs
errInc <- alpha95 /2.448
errDec <- alpha95/(2.448*cos(IParis*pi/180))

dateInc1 <- calibrate(mesures = IParis, std = errInc, calCurves='GAL2002sph2014_I', ids='Inclinaison', timeScale = 0.01)

dateDec1 <- calibrate(mesures = DParis , std = errDec, calCurves='GAL2002sph2014_D', ids='Declinaison', timeScale = 0.01)

# Exemple : plusieurs dates en même temps
#dateIncDec <- calibrate(mesures = c(IParis, DParis), std = c(errInc, errDec), calCurves = c('GAL2002sph2014_I', 'GAL2002sph2014_D'), ids = c('Inclinaison', 'Declinaison'), positions = c(1, 2) )
```



```{r plot resultat AM}
# Tracé de la superposition des deux densités obtenues mfrow = c(3,1),

# RenDate.plot(dateIncDec, col = "blue", hdrCol = adjustcolor( "blue", alpha.f = 0.2), main="Densités positionnées", withPosition=TRUE, fillCols = c(adjustcolor( "blue", alpha.f = 0.2), adjustcolor( "blue", alpha.f = 0.4)), dateHeight = 1 )

 par(cex=0.7)
# Tracé de la courbe Inclinaison
par( fig=c(0, 1, 0.70, 1), new=FALSE, mar=c(0, 5, 0.2, 0))
courbe.enveloppe(GAL2002sph2014_I$V1, GAL2002sph2014_I$V2, GAL2002sph2014_I$V3, ylab='Inclinaison', xlab=NA,  xaxt="n", col.env = "blue")
mesure.enveloppe(GAL2002sph2014_I$V1, mesure = IParis, std = errInc) 
text(GAL2002sph2014_I$V1[1], IParis, labels=as.character(IParis) )
# Tracé de la courbe Déclinaison
par(fig=c(0, 1, 0.40, 0.70), new=TRUE, mar=c(0, 5, 0, 0))
courbe.enveloppe(GAL2002sph2014_D$V1, GAL2002sph2014_D$V2, GAL2002sph2014_D$V3, ylab='Declinaison', xlab=NA, xaxt="n" )
mesure.enveloppe(GAL2002sph2014_D$V1, mesure = DParis, std = errDec) 
text(GAL2002sph2014_D$V1[1], DParis, labels=as.character(DParis) )

# Tracé de la superposition des deux densités obtenues
par(fig=c(0, 1, 0.0, 0.40), new=TRUE, mar=c(5, 5, 3, 0))
plot(dateInc1, col = "blue", hdrCol = adjustcolor( "blue", alpha.f = 0.2), main="Densités superposées", xlab='BC/AD', yaxt="n" )
lines(dateDec1, col="forestgreen", hdrCol = adjustcolor( "forestgreen", alpha.f = 0.2))

#print('Resultat pour l inclinaison')
#hpd(dateInc1$Inclinaison, prob = .95 )

#print('Resultat pour la declinaison')
#my_hdr =hpd(dateDec1$Declinaison, prob = .95)
```


# Combinaison AM

```{r produit AM}
combiAM<- produit.RenDate(dateInc1, dateDec1, timeScale = 1)

par(mfrow = c(2,1), mar=c(1, 5, 2, 0))

plot(dateInc1, col = "blue", hdrCol = adjustcolor( "blue", alpha.f = 0.2), xlab=NA, main='Superposition',  normalize = TRUE,  yaxt="n", xaxt="n")
lines(dateDec1, col="forestgreen", hdrCol = adjustcolor( "forestgreen", alpha.f = 0.2),  normalize = TRUE,  yaxt="n")

par( mar=c(5, 5, 2, 0))
val.hdr <- paste(hpd(combiAM$Combinaison, prob = .95), ' à 95% BC/AD' )
plot(combiAM, withHDR = TRUE, main='Combinaison' ,  normalize = TRUE, yaxt="n", xlab='BC/AD')
#mtext(val.hdr, side = 1, col = 'red')

hpd(combiAM$Combinaison, prob = .95)
```

# Combinaison AM et 14C

```{r produit AM et C14}

combiAMC14<- produit.RenDate(combiAM, date14C, timeScale = 0.1)

par(mfrow = c(2,1), mar=c(1, 5, 2, 0))

xlim <- range(combiAMC14$Combinaison$timeGrid)
plot(date14C, col = "red", hdrCol = adjustcolor( "red", alpha.f = 0.2), xlab=NA, xlim = xlim, main='Superposition', normalize = TRUE,  yaxt="n", xaxt="n")
lines(dateDec1, col="forestgreen", hdrCol = adjustcolor( "forestgreen", alpha.f = 0.2),  normalize = TRUE)
lines(dateInc1, col="blue", hdrCol = adjustcolor( "blue", alpha.f = 0.2),  normalize = TRUE)

par( mar=c(5, 5, 2, 0))
val.hdr <- paste( hpd(combiAMC14$Combinaison, prob = .95), ' à 95% BC/AD' )
plot(combiAMC14, withHDR = TRUE, main='Combinaison', normalize = TRUE ,  yaxt="n", xlab="BC/AD")
mtext(val.hdr, side = 1, col = 'red', line = 2)

hpd(combiAMC14$Combinaison, prob = .95)
```


```{r réduction de la période}
 # réduction de la période
tmin <- 1000
tmax <- 1700
# Il faut mettre des valeurs qui existent dans le tableau
imin <- which(combiAM$Combinaison$timeGrid == tmin)
imax <- which(combiAM$Combinaison$timeGrid == tmax)
 tmp <- combiAM
 tmp$Combinaison$timeGrid <- tmp$Combinaison$timeGrid[imin:imax]
 tmp$Combinaison$densities <- tmp$Combinaison$densities[imin:imax]
 tmp$Combinaison$densities <-tmp$Combinaison$densities /sum(tmp$Combinaison$densities) 
 
# Affichage résultat 
hpd(tmp$Combinaison, prob = .95)
plot(tmp)
```

```{r fonction periodRedution, echo = FALSE, message=FALSE, warning=FALSE, include=TRUE}
periodReduction <- function(dens, tmin=0, tmax=2000)
{
   if (tmax<= tmin) {
    warning("tmax<= tmin")
  }
  
  # boucle sur liste
  res <- NULL
  for(li in length(dens)) {

      # recherche du imin
    imatch <- match(tmax, dens[[li]]$timeGrid, nomatch = -1);
    if ( imatch > -1 ) {
      imin <-  which(dens[[li]]$timeGrid == tmin) 
      
    } else if (tmin < dens[[li]]$timeGrid[1] ) {
        imin <- 1
  
    } else {
      for(i in seq(from=length(dens[[li]]$timeGrid), to=1, by=-1))
        if (tmin < dens[[li]]$timeGrid[i]) {
          imin <- i
        }
          
    }
    
    # recherche du imax
    imatch <- match(tmax, dens[[li]]$timeGrid, nomatch = -1);
    if ( imatch > -1 ) {
      imax <-  which(dens[[li]]$timeGrid == tmax) 
      
    } else if (tmax > max(dens[[li]]$timeGrid) ) {
        imax <- length(dens[[li]]$timeGrid) 
        
    } else {
      for(i in seq(from=1, to=length(dens[[li]]$timeGrid), by=1))
        if (tmax > dens[[li]]$timeGrid[i]) {
          imax <- i
        }
    }
  if (imax<= imin) {
    warning("imax<= imin")
  }
    res[[li]]$timeScale <- dens[[li]]$timeScale
    res[[li]]$timeGrid <- dens[[li]]$timeGrid[imin:imax]
    res[[li]]$densities <- dens[[li]]$densities[imin:imax]
    # Normalisation de la surface
    res[[li]]$densities <-res[[li]]$densities /sum(res[[li]]$densities)
    
  }
  names(res) = names(dens)
  class(res) = "RenDate"
  return(res)
}
 
```

# Wiggle Matching type Produit

## Wiggle fixe
Code Oxcal:
 Options()
 {
  Curve("IntCal20","intcal20.14c");
  Resolution=1;
 };
 Plot()
 {
  D_Sequence()
  {
   R_Date("ULA 9174", 1690, 15);
   Gap(130);
   R_Date("ULA 9175", 1545, 15);
  };
 };


```{r dates pour Wiggle C14}
C14.1 <- 1690
errC14.1 <- 15
date14C.1 <- calibrate(mesures = C14.1 ,std = errC14.1, calCurves = 'IntCal20_AD', ids = 'C14', timeScale = .1)


C14.2 <- 1545
errC14.2 <- 15
date14C.2 <- calibrate(mesures = C14.2 ,std = errC14.2, calCurves = 'IntCal20_AD', ids = 'C14', timeScale = .1)

wiggle = 130
```

```{r visu}

plot(periodReduction( date14C.1, 0, 1000), col = "blue", hdrCol = adjustcolor( "blue", alpha.f = 0.2), xlab=NA, main='Superposition',  normalize = TRUE,  yaxt="n")
lines(periodReduction(date14C.2, 0, 1000), col="forestgreen", hdrCol = adjustcolor( "forestgreen", alpha.f = 0.2),  normalize = TRUE,  yaxt="n")
```

### Calcul de la densité shiftée
Dans notre cas, c'est la 14C.1 qui est décalée vers 14C.2

```{r}
date14C.1.shifted <- date14C.1
date14C.1.shifted$C14$timeGrid <- date14C.1$C14$timeGrid + wiggle
```

```{r visu densities shifted}
plot(periodReduction( date14C.1.shifted, 0, 1000), col = "blue", hdrCol = adjustcolor( "blue", alpha.f = 0.2), xlab=NA, main='Superposition',  normalize = TRUE,  yaxt="n")
lines(periodReduction(date14C.2, 0, 1000), col="forestgreen", hdrCol = adjustcolor( "forestgreen", alpha.f = 0.2),  normalize = TRUE,  yaxt="n")
```
### Résultat wiggle
```{r produit wiggle}

wiggleC14<- produit.RenDate(date14C.1.shifted, date14C.2, timeScale = .1)

par(mfrow = c(2,1), mar=c(1, 5, 2, 0))
tmin = 200
tmax = 800
xlim <- range(periodReduction(wiggleC14, tmin, tmax)$Combinaison$timeGrid)
plot(periodReduction(date14C.2, tmin, tmax), col = "red", hdrCol = adjustcolor( "red", alpha.f = 0.2), xlab=NA, xlim = xlim, main='Superposition', normalize = TRUE,  yaxt="n", xaxt="n")
lines(periodReduction(date14C.1.shifted, tmin, tmax), col="forestgreen", hdrCol = adjustcolor( "forestgreen", alpha.f = 0.2),  normalize = TRUE)

par( mar=c(5, 5, 2, 0))
val.hdr <- paste( hpd(wiggleC14$Combinaison, prob = .95), ' à 95% BC/AD' )
plot(periodReduction(wiggleC14, tmin, tmax), withHDR = TRUE, main='Combine Wiggle', normalize = TRUE ,  yaxt="n", xlab="BC/AD")
#mtext(val.hdr, side = 1, col = 'red', line = 2)

hpd(wiggleC14$Combinaison, prob = .954)
```


## Wiggle intervalle Uniforme
Remarque avec OxCal: Si on utilise D_Sequence, nous ne pouvons pas mettre d'erreur sur le gap(). Il faut utiliser une V_Sequence et alors le gap() est gaussien
* Code Oxcal

 Options()
 {
  Curve("IntCal20","intcal20.14c");
  Resolution=.1;
 };
 Plot()
 {
  D_Sequence()
  {
   R_Date("ULA 9174", 1690, 15);
   Gap(130);
   R_Date("ULA 9175", 1545, 15);
  };
 };

```{r}
# 1ere date
date14C.9174 <- calibrate(mesures = 1690 , std = 15, calCurves = 'IntCal20_AD',  ids = '9174', pathToCalCurves = paste0('./','data'), timeScale = 1)

# 2eme date

date14C.9175 <- calibrate(mesures = 1545 , std = 15, calCurves = 'IntCal20_AD',  ids = '9175', pathToCalCurves = paste0('./','data'), timeScale = 1)

tmin <- 400
tmax <- 600
xlim <- c(tmin, tmax)

# date14C <- c(date14C, wiggle.uniform(date14C, 200, 200) )
# class(date14C) = "RenDate"
par( fig=c(0, 1, 0.70, 1), new=FALSE, mar=c(0, 5, 0.2, 0))
plot(date14C.9175, col = "blue", xlim = xlim, hdrCol = adjustcolor( "blue", alpha.f = 0.2), main = NA, xlab ='BC/AD', yaxt="n", xaxt="n")

# Wiggle

date14C.9174.wiggle <-  wiggle.uniform(date14C.9174, 130, 130)
par(fig=c(0, 1, 0.40, 0.70), new=TRUE, mar=c(0, 5, 0, 0))
plot(date14C.9174, col = "blue", xlim = xlim, hdrCol = adjustcolor( "blue", alpha.f = 0.2), main = NA, xlab ='BC/AD', yaxt="n", xaxt="n")
lines(date14C.9174.wiggle, col ="red", xaxt="n")

# Combinaison

D_Sequence <- produit.RenDate(date14C.9174.wiggle, date14C.9175, timeScale = date14C.9174.wiggle[[1]]$timeScale)
par(fig=c(0, 1, 0.0, 0.40), new=TRUE, mar=c(0, 5, 3, 0))
plot(D_Sequence, col = "blue", xlim = xlim, hdrCol = adjustcolor( "blue", alpha.f = 0.2), main = NA, xlab ='BC/AD', yaxt="n", ylab="Wiggle")


hpd(date14C.9174[[1]])
hpd(date14C.9174.wiggle[[1]])
print("Combinaison")
hpd(D_Sequence$Combinaison)


```

## Wiggle intervalle gaussien
OxCal donne le résultat par calcul MCMC et donne les "a posteriori" des deux datations.
Ici nous calculons l'une puis l'autre ensuite.
Comme dit précédement, il faut utiliser la fonction V_Sequence pour pouvoir utiliser gap() avec une incertitude
* Code OxCal

Options()
 {
  Curve("IntCal20","intcal20.14c");
  Resolution=.1;
 };
 Plot()
 {
  V_Sequence()
  {
   R_Date("ULA 9174", 1690, 15);
   Gap(130, 10);
   R_Date("ULA 9175", 1545, 15);
  };
 };


### On recherche la date la plus récente
On reprend le même exemple que pour le wiggle uniform.
Remarque avec Oxcal, le résultat correspond à la date "ULA 9175"


```{r}
# 1ere date
date14C.9174 <- calibrate(mesures = 1690 , std = 15, calCurves = 'IntCal20_AD',  ids = '9174', pathToCalCurves = paste0('./','data'), timeScale = 1)

# 2eme date

date14C.9175 <- calibrate(mesures = 1545 , std = 15, calCurves = 'IntCal20_AD',  ids = '9175', pathToCalCurves = paste0('./','data'), timeScale = 1)

tmin <- 200
tmax <- 600
xlim <- c(tmin, tmax)

par( fig=c(0, 1, 0.70, 1), new=FALSE, mar=c(0, 5, 0.2, 0))
plot(date14C.9175, col = "blue", xlim = xlim, hdrCol = adjustcolor( "blue", alpha.f = 0.2), main = NA, xlab ='BC/AD', yaxt="n", xaxt="n")

# Wiggle

date14C.9174.wiggle <-  wiggle.gauss(date14C.9174, 130, 10)
par(fig=c(0, 1, 0.40, 0.70), new=TRUE, mar=c(0, 5, 0, 0))
plot(date14C.9174, col = "blue", xlim = xlim, hdrCol = adjustcolor( "blue", alpha.f = 0.2), main = NA, xlab ='BC/AD', yaxt="n", xaxt="n")
lines(date14C.9174.wiggle, col ="red", xaxt="n")

# Combinaison

V_Sequence <- produit.RenDate(date14C.9174.wiggle, date14C.9175, timeScale = date14C.9174.wiggle[[1]]$timeScale)
par(fig=c(0, 1, 0.0, 0.40), new=TRUE, mar=c(2, 5, 3, 0))
plot(V_Sequence, col = "blue", xlim = xlim, hdrCol = adjustcolor( "blue", alpha.f = 0.2), main = NA, xlab ='BC/AD', yaxt="n", ylab="Wiggle", xaxt=NULL)


hpd(date14C.9174[[1]])
hpd(date14C.9174.wiggle[[1]])
print("Combinaison")
hpd(V_Sequence$Combinaison, prob= 0.954)


```

### On recherche la date la plus vieille 
Cette fois, c'est la plus récente qu'on décale vers la date plus vieille 9174.
C'est le même code OxCal
Résultat OxCal:
349 (95.4%) 416 AD
```{r}
# 1ere date
date14C.9174 <- calibrate(mesures = 1690 , std = 15, calCurves = 'IntCal20_AD',  ids = '9174', pathToCalCurves = paste0('./','data'), timeScale = 1)

# 2eme date

date14C.9175 <- calibrate(mesures = 1545 , std = 15, calCurves = 'IntCal20_AD',  ids = '9175', pathToCalCurves = paste0('./','data'), timeScale = 1)

tmin <- 200
tmax <- 600
xlim <- c(tmin, tmax)

par( fig=c(0, 1, 0.70, 1), new=FALSE, mar=c(0, 5, 0.2, 0))
plot(date14C.9174, col = "blue", xlim = xlim, hdrCol = adjustcolor( "blue", alpha.f = 0.2), main = NA, xlab ='BC/AD', yaxt="n", xaxt="n")

# Wiggle

date14C.9175.wiggle <-  wiggle.gauss(date14C.9175, -130, 10)
par(fig=c(0, 1, 0.40, 0.70), new=TRUE, mar=c(0, 5, 0, 0))
plot(date14C.9175, col = "blue", xlim = xlim, hdrCol = adjustcolor( "blue", alpha.f = 0.2), main = NA, xlab ='BC/AD', yaxt="n", xaxt="n")
lines(date14C.9175.wiggle, col ="red", xaxt="n")

# Combinaison

V_Sequence <- produit.RenDate(date14C.9175.wiggle, date14C.9174, timeScale = date14C.9174.wiggle[[1]]$timeScale)
par(fig=c(0, 1, 0.0, 0.40), new=TRUE, mar=c(2, 5, 3, 0))
plot(V_Sequence, col = "blue", xlim = xlim, hdrCol = adjustcolor( "blue", alpha.f = 0.2), main = NA, xlab ='BC/AD', yaxt="n", ylab="Wiggle", xaxt=NULL)


hpd(date14C.9174[[1]])
hpd(date14C.9174.wiggle[[1]])
print("Combinaison")
hpd(V_Sequence$Combinaison, prob= 0.954)


```

# Lecture fichier Ref
```{r read file ref}
# si on a l'erreur :la chaîne de caractères entrée 1 est incorrecte dans cet environnement linguistique
# cela correspond au mauvais encoding
read.Ref <- function(file.Ref, encoding = "macroman")
{
  # Lecture et extraction des points de la courbe
  file.Ref="Calib/AM/GAL2002sph2014_I.ref"
  lin<- NULL
  fil <- file(file.Ref, "r", encoding = "macroman") #, encoding = encoding)
  lin <- readLines(fil)
  close(fil)
  # Recherche position-ligne des points de référence
  g <- NULL
  # compte le nombre de mesures
  n.measures <-0
  for (i in 1:length(lin)) {
    if (as.logical(length(grep("#", lin[i])))==FALSE  && as.logical(length(grep("/", lin[i])) )==FALSE )
      n.measures <- n.measures + 1
    
    if (length(grep("# reference points", lin[i])) ){
      g<- i
      break
    }
  }
  
  list <- NULL
  list$measures<- read.table(file.Ref, dec='.', sep=",",header=FALSE, skip = i-n.measures-1, comment.char = "/", nrows = n.measures)
  colnames(list$measures) <- c("t", "value", "sigma")
  
  if (g<length(lin) ) {
    list$pts.ref<- read.table(file.Ref, dec='.', sep=",",header=FALSE, skip = i+1 , comment.char = "#")
  colnames(list$pts.ref) <- c("No", "tij1", "tij2", "tm", "Yij", "Err_Yijc")
  
  }
  
  #-------
  
  return(list)
}
```

```{r}
test <- read.Ref("Calib/AM/GAL2002sph2014_I.ref")
```

# test trouve valeur et erreur
Le but est de faire une routine qui retrouve la valeur et l'erreur à partir d'une hpd
 - 1694 AD (28.1%) 1725 AD
-1810 AD (67.4%) 1917 AD

```{r trouve}
time.step = 1

find.tmin = 1694
find.tmax = 1725
confidence1 = 28.1

#find
m1 <- intCal20_AD[max(which(intCal20_AD$V1<=find.tmin) ), ]
m2 <- intCal20_AD[max(which(intCal20_AD$V1<=find.tmax) ), ]

tm1 <- NULL
for (m in seq(find.tmin, find.tmax, by=time.step)) {
  tm1 <- c(tm1, intCal20_AD[max(which(intCal20_AD$V1<=m) ), ]$V2)
}
hist(tm1)
tmTot <- rep(tm1, trunc(confidence1))
find.tmin = 1810
find.tmax = 1917
confidence2 = 67.4

#find
m1 <- intCal20_AD[max(which(intCal20_AD$V1<=find.tmin) ), ]
m2 <- intCal20_AD[max(which(intCal20_AD$V1<=find.tmax) ), ]

tm2 <- NULL
for (m in seq(find.tmin, find.tmax, by=time.step)) {
  tm2 <- c(tm2, intCal20_AD[max(which(intCal20_AD$V1<=m) ), ]$V2)
}
 hist(tm2)
 
 tmTot <- c(tmTot, rep(tm2, trunc(confidence2)))
 
 hist(tmTot)
 mean(tmTot)
 sqrt(var(tmTot) )
```

```{r generation datations}
v.min = 75
v.max = 150
v.step = 1


e.min = 5
e.max = 50
e.step = 1

hpd.res <- NULL
hpd.tmp <- NULL
hpd.tmp.form <- NULL

prob.total = 95.5

hpd.res = vector('list')
j <- 1
for (v in seq(v.min, v.max, by=v.step)) {
  for (e in seq(e.min, e.max, by=e.step)) {
    date14C <- calibrate(mesures = v ,std = e, calCurves = 'IntCal13_AD', ids = 'C14', timeScale = 1)
    
    hpd.tmp <- hpd(date14C$C14, prob = prob.total/100) 
    hpd.tmp.form = vector('list')
    for (i in 1:length(hpd.tmp)) {
      conf <- as.numeric( trimws(substr(names(hpd.tmp[i]), 0, nchar(names(hpd.tmp[i]))-1 ) ) )
      hpd.tmp.form$conf[i] <- conf
      hpd.tmp.form$tmin[i] <- hpd.tmp[[i]] [1]
      hpd.tmp.form$tmax[i] <- hpd.tmp[[i]] [2]
      hpd.tmp.form$v[i] <- v
      hpd.tmp.form$err[i] <- e
    }
  
    hpd.res[[j]] <- hpd.tmp.form 
    j = j+1
  }
 
}

```

```{r}
# Comparaison
i.optimum <- NA

T1 = 1694
T2 = 1725
C1 = 28.1
ecart1 <- 1

C2 = 67.4
ecart2 <- 3

str.res = NULL
# comparaison des confiances
for (i in 1:length(hpd.res)) {
  for (j in 1:length(hpd.res[[i]]$conf)) {
    if ( abs( hpd.res[[i]]$conf[j] - C1) <= ecart1 ) {
      str.res1 <-  paste0( i," ", j, " v=", hpd.res[[i]]$v[j], " err=",hpd.res[[i]]$err[j] , " conf", j,"=", hpd.res[[i]]$conf[j], "% ", hpd.res[[i]]$tmin[j], "-", hpd.res[[i]]$tmax[j]) 
    
        if ( (j+1<=length(hpd.res[[i]]$conf)) &&  ( abs( hpd.res[[i]]$conf[j+1] - C2) <= ecart2) ) {
          str.res1 <-  paste0(str.res1, " conf", j+1, "=", hpd.res[[i]]$conf[j+1], "% ", hpd.res[[i]]$tmin[j+1], "-", hpd.res[[i]]$tmax[j+1]) 
        }
      
    } 
    
    else if ( abs( hpd.res[[i]]$conf[j] - C2) <= ecart2 ) {
        str.res1 <-  paste0( i," ", j, " v=", hpd.res[[i]]$v[j], " err=",hpd.res[[i]]$err[j] , " conf", j , "=", hpd.res[[i]]$conf[j], "% ", hpd.res[[i]]$tmin[j], "-", hpd.res[[i]]$tmax[j]) 
    
     
        if ( (j-1>=1) &&  ( abs( hpd.res[[i]]$conf[j-1] - C1) <= ecart1) ) {
          str.res1 <-  paste0(str.res1, " conf", j-1, "=",  hpd.res[[i]]$conf[j-1], "% ", hpd.res[[i]]$tmin[j-1], "-", hpd.res[[i]]$tmax[j-1]) 
        }
     
    } else {
      str.res1 <- NULL
    }
    
     str.res <- c(str.res, str.res1)
  }
 
}
str.res
```







