---
title: "RenDate"
author: "Ph Dufresne"
date: "07/02/2020"
output: html_document
---

```{r setup, include=FALSE}
knitr::opts_chunk$set(echo = TRUE)
```

# Chargement des fonctions de RenDate.R 
##via GitHub
```{r echo = TRUE}

 if (!require(devtools))
 {install.packages("devtools")}

devtools::install_github("chrono35/RenDate", force = TRUE)
library("RenDate") #, lib.loc="/Library/Frameworks/R.framework/Versions/3.5/Resources/library")
```


## via source dans répertoire /R
```{r echo = TRUE}
# source('R/RenDate.R', echo=FALSE)
```

## Memo
Quand on modifie le code , il faut penser à faire la documentation avec:
setwd("/Users/dufresne/Documents/projects/_Test_R/AMCalibrate")
devtools::document()

# Fonction datation AM
## Chargement des fichiers de calibration AM
```{r chargement courbe archeomag}
# ne pas oublier d'enlever les points de référence à la fin !!!
GAL2002sph2014_I <- read.table("GAL2002sph2014_I.csv", dec=',', sep=";",header=FALSE)
GAL2002sph2014_D <- read.table("GAL2002sph2014_D.csv", dec=',', sep=";",header=FALSE)
#GAL2002sph2014_I$V1 <- GAL2002sph2014_I$V1 - 1950
gwh2013uni_f <- read.table("gwh2013uni_f.csv", dec=',', sep=";",header=FALSE)
```

## Chargement des fichiers de calibration 14C
```{r}
 intcal13 <- read.csv("~/Documents/projects/_Test_R/AMCalibrate/intcal13.14c", header=FALSE, comment.char="#")
```



## Création et sauvegarde des fichiers rda. utilisés dans RenDate dans le répertoire courant

```{r create GAL2002sph2014_I}
#library(Bchron)
# création courbe en AD/BC
createCalCurve("GAL2002sph2014_I", GAL2002sph2014_I$V1, GAL2002sph2014_I$V2, GAL2002sph2014_I$V3 )
createCalCurve("GAL2002sph2014_D", GAL2002sph2014_D$V1, GAL2002sph2014_D$V2, GAL2002sph2014_D$V3)
createCalCurve("gwh2013uni_f", gwh2013uni_f$V1, gwh2013uni_f$V2, gwh2013uni_f$V3)

# création courbe en BP
createCalCurve("GAL2002sph2014_I_BP",GAL2002sph2014_I$V1 - 1950, GAL2002sph2014_I$V2, GAL2002sph2014_I$V3)
createCalCurve("GAL2002sph2014_D_BP",GAL2002sph2014_D$V1 - 1950, GAL2002sph2014_D$V2, GAL2002sph2014_D$V3)
createCalCurve("gwh2013uni_f_BP", gwh2013uni_f$V1 - 1950, gwh2013uni_f$V2, gwh2013uni_f$V3)


createCalCurve("IntCal13", intcal13$V1 - 1950, intcal13$V2, intcal13$V3)
createCalCurve("IntCal13_BP", intcal13$V1, intcal13$V2, intcal13$V3)
```

# Datation
## Datation 14C
```{r Datation 14C}
C14 <- 460
errC14 <- 30
date14C <- calibrate(mesures = C14 ,std = errC14, calCurves = 'intCal13', ids = 'C14', timeScale = 0.1)

print('Resultat pour le 14C')
RenDate.hdr(date14C$C14, prob = .95)

```


## Datation AM
```{r Datation AM}
IParis =70.8
DParis = .8
alpha95 = 1.38
# conversion des erreurs
errInc <- alpha95 /2.448
errDec <- alpha95/(2.448*cos(IParis*pi/180))

dateInc1 <- calibrate(mesures = IParis, std = errInc, calCurves='GAL2002sph2014_I', ids='Inclinaison', timeScale = 0.1)

dateDec1 <- calibrate(mesures = DParis , std = errDec, calCurves='GAL2002sph2014_D', ids='Declinaison', timeScale = 0.1)

# Exemple : plusieurs dates en même temps
#dateIncDec <- calibrate(mesures = c(IParis, DParis), std = c(errInc, errDec), calCurves = c('GAL2002sph2014_I', 'GAL2002sph2014_D'), ids = c('Inclinaison', 'Declinaison'), positions = c(1, 2) )
```



```{r plot resultat AM}
# Tracé de la supperposition des deux densités obtenues mfrow = c(3,1),

# RenDate.plot(dateIncDec, col = "blue", hdrCol = adjustcolor( "blue", alpha.f = 0.2), main="Densités positionnées", withPosition=TRUE, fillCols = c(adjustcolor( "blue", alpha.f = 0.2), adjustcolor( "blue", alpha.f = 0.4)), dateHeight = 1 )

 par(cex=0.7, mai=c(0.1, 0.7, 0.2, 0.1))
# Tracé de la courbe Inclinaison
par( fig=c(0, 1, 0.70, 1), new=FALSE)
#par(mar=c(0, 0, 0, 0))
courbe.enveloppe(GAL2002sph2014_I$V1, GAL2002sph2014_I$V2, GAL2002sph2014_I$V3, ylab='Inclinaison', xlab=NA,  xaxt="n")
 
abline(h=c(IParis, IParis+ 2.54*errInc, IParis - 2.54*errInc, IParis + alpha95, IParis - alpha95), col = c("green", "lightgray", "lightgray", "red", "red") )
# Tracé de la courbe Déclinaison
par(fig=c(0, 1, 0.35, 0.65), new=TRUE)
courbe.enveloppe(GAL2002sph2014_D$V1, GAL2002sph2014_D$V2, GAL2002sph2014_D$V3, ylab='Declinaison', xlab=NA, xaxt="n" )

abline(h=c(DParis, DParis+ 2.54*errDec, DParis - 2.54*errDec, DParis + errDec, DParis - errDec), col = c("green", "lightgray", "lightgray", "red", "red") )
 
# Tracé de la supperposition des deux densités obtenues
par(fig=c(0, 1, 0.0, 0.30), new=TRUE)
RenDate.plot(dateInc1, col = "blue", hdrCol = adjustcolor( "blue", alpha.f = 0.2), main="Densités superposée", xlab='BC/AD' )
RenDate.lines(dateDec1, col="forestgreen", hdrCol = adjustcolor( "forestgreen", alpha.f = 0.2))

print('Resultat pour l inclinaison')
RenDate.hdr(dateInc1$Inclinaison, prob = .95 )

print('Resultat pour la declinaison')
RenDate.hdr(dateDec1$Declinaison, prob = .95)
```


# Combinaison AM

```{r produit AM}
combi<-RenDate.produit(dateInc1, dateDec1, timeScale = 0.1)

par(mfrow = c(2,1))

RenDate.plot(dateInc1, col = "blue", hdrCol = adjustcolor( "blue", alpha.f = 0.2), xlab=NA, main='Superposition' )
RenDate.lines(dateDec1, col="forestgreen", hdrCol = adjustcolor( "forestgreen", alpha.f = 0.2))

val.hdr <- paste(RenDate.hdr(combi$Combinaison, prob = .95), ' à 95% BC/AD' )
RenDate.plot(combi, withHDR = TRUE, main='Combinaison' )
mtext(val.hdr, side = 1, col = 'red')

RenDate.hdr(combi$Combinaison, prob = .95)
```

```{r réduction de la période}
 # réduction de la période
tmin <- 0
tmax <- 1500
# agrGrid est de 1 en 1
imin <- which(combi$Combinaison$timeGrid == tmin)
imax <- which(combi$Combinaison$timeGrid == tmax)
 tmp <- combi
 tmp$Combinaison$timeGrid <- tmp$Combinaison$timeGrid[imin:imax]
 tmp$Combinaison$densities <- tmp$Combinaison$densities[imin:imax]
 tmp$Combinaison$densities <-tmp$Combinaison$densities /sum(tmp$Combinaison$densities) 
 
# Affichage résultat 
RenDate.hdr(tmp$Combinaison)
RenDate.plot(tmp)
```

